臺灣雲林地方法院刑事判決　　　　　　　100年度訴字第183號
公　訴　人　臺灣雲林地方法院檢察署檢察官
被　　　告　陳姵伶
上列被告因違反毒品危害防制條例案件，經檢察官提起公訴（99
年度毒偵字第1859號），被告於準備程序期日就被訴事實為有罪
陳述，本院進行簡式審判程序，並判決如下：
    主  文
陳姵伶施用第一級毒品，處有期徒刑捌月。扣案第一級毒品海洛
因（合計驗餘淨重零點零陸肆肆公克）沒收銷燬之；包裹前開海
洛因之包裝袋貳個、塑膠分裝器壹支，均沒收。又施用第二級毒
品，處有期徒刑柒月。扣案塑膠分裝器壹支沒收。應執行有期徒
刑拾壹月。扣案第一級毒品海洛因（合計驗餘淨重零點零陸肆肆
公克）沒收銷燬之；包裹前開海洛因之包裝袋貳個、塑膠分裝器
壹支，均沒收。
    事  實
一、陳姵伶前因施用毒品案件，經觀察、勒戒後，認無繼續施用
    毒品之傾向，於民國98年10月7 日釋放出所，並由臺灣雲林
    地方法院檢察署檢察官以98年度毒偵字第715 號、第911 號
    、第1169號案件為不起訴處分確定。其猶不思警惕，復分別
    基於施用第一級、第二級毒品之犯意，於99年12月13日下午
    某時許，在雲林縣斗六市○○里○○街60巷17號之住處內，
    以將海洛因置入香煙內點燃後吸食其煙霧方式，施用第一級
    毒品海洛因1 次；另以將甲基安非他命放入玻璃球內燒烤後
    吸食其煙霧方式，施用第二級毒品甲基安非他命1 次。嗣於
    99年12月15日14時許，在雲林縣斗六市○○路與引善路口處
    ，為警自其身上扣得第一級毒品海洛因2 包（毛重各0.225
    公克，合計淨重0.0651公克，合計驗餘淨重0.0644公克）及
    其所有供施用毒品使用之塑膠分裝器1 支等物，並得其同意
    採尿送驗，結果呈現可待因、嗎啡及安非他命、甲基安非他
    命陽性反應，而悉上情。
二、案經雲林縣警察局斗六分局報告臺灣雲林地方法院檢察署檢
    察官偵查起訴。
    理  由
一、本件被告所犯為死刑、無期徒刑、最輕本刑為三年以上有期
    徒刑以外之罪，亦非屬高等法院管轄之第一審案件，其於準
    備程序進行中，先就被訴事實為有罪之陳述，經法官告知簡
    式審判程序之旨，並聽取公訴檢察官之意見後，依刑事訴訟
    法第273 條之1 第1 項、第273 條之2 等規定，裁定進行簡
    式審判程序，且不受同法第159 條第1 項、第161 條之2 、
    第161 條之3 、第163 條之1 及第164 條至第170 條所規定
    證據能力認定及調查方式之限制，合先敘明。
二、上開事實，經被告於本院審理時坦承不諱，而於99年12月15
    日15時52分許，得其同意後為警所採集之尿液，送往詮昕科
    技股份有限公司以酵素免疫分析法EIA 篩檢及氣相層析質譜
    儀法GC／MS檢驗之結果，確呈現可待因、嗎啡及安非他命、
    甲基安非他命陽性反應，此有應受尿液採驗人尿液檢體採集
    送驗紀錄表及詮昕科技股份有限公司99年12月29日濫用藥物
    尿液檢驗報告各1 紙附卷可稽（偵卷第35、36頁）；並有上
    開扣案物可為佐證。另將疑似海洛因白色粉末2 包（毛重各
    0.225 公克，合計淨重0.0651公克，合計驗餘淨重0.0644公
    克），送往行政院衛生署草屯療養院鑑定之結果，證實該白
    色粉末確實檢出海洛因成分，此有該院99年12月29日草療鑑
    字第0990900326號鑑定書1 份（偵卷第40頁）在卷可稽。綜
    上，足認被告之自白與事實相符，堪予採信。又被告前因施
    用毒品案件，經送觀察勒戒後，因認無繼續施用毒品之傾向
    於98年10月7 日執行完畢釋放出所，並由臺灣雲林地方法院
    檢察署檢察官以98年度毒偵字第715 號、第911 號、第1169
    號案件為不起訴處分確定，此有臺灣高等法院被告前案紀錄
    表1 份附卷可憑，被告於受觀察、勒戒處分執行完畢釋放後
    5 年內，再犯本件毒品危害防制條例第10條第1 項、第2 項
    之罪，均事證明確，被告犯行堪以認定，應依法論科。
三、核被告所為，係犯毒品危害防制條例第10條第1 項、第2 項
    之施用第一級、第二級毒品罪。被告持有第一級、第二級毒
    品之低度行為，則為施用之高度行為所吸收，不另論罪。被
    告所犯施用第一級毒品罪與施用第二級毒品罪間，犯意各別
    ，行為互殊，應分論併罰。爰審酌被告前因施用毒品案件，
    已經觀察勒戒執行完畢，竟仍不思悔改，徹底袪除施用毒品
    之惡習，反而再次施用海洛因及甲基安非他命沈淪毒海，殊
    不可取，然念及被告施用毒品之犯行，在本質上乃屬戕害自
    己身心健康之行為，尚未有嚴重破壞社會秩序或侵害他人權
    益之情形，且犯後坦承犯行，態度良好，暨其自陳入監服刑
    前於小吃店工作等一切情狀，分別量處如主文所示之刑，再
    定其應執行之刑。另扣案第一級毒品海洛因2 包（合計淨重
    0.0651公克，合計驗餘淨重0.0644公克），係查獲之第一級
    毒品，不問屬於犯人與否，應依毒品危害防制條例第18條第
    1 項前段之規定沒收銷燬之。另包裹海洛因之空包裝袋2 個
    ，並非不可與毒品本身分離，係用於包裹海洛因，具有避免
    裸露受潮及方便攜帶之功能，而扣案塑膠分裝器1 支，係供
    被告吸食海洛因與甲基安非他命時使用，均為被告所有，業
    據被告供認在卷，爰應依刑法第38條第1 項第2 款之規定沒
    收之。
四、據上論斷，應依刑事訴訟法第273 條之1 第1 項、第299 條
    第1 項前段，毒品危害防制條例第10條第1 項、第2 項、第
    18條第1 項前段，刑法第11條前段、第51條第5 款、第38條
    第1 項第2 款，判決如主文。
本案經檢察官莊珂惠到庭執行職務。
中    華    民    國   100    年    4     月    22    日
                  刑事第三庭    法  官  蕭雅毓
以上正本證明與原本無異。
如不服本判決應於收受判決後10日內向本院提出上訴書狀，並應
敘述具體理由；其未敘述上訴理由者，應於上訴期間屆滿後20日
內向本院補提理由書（均須按他造當事人之人數附繕本）。「切
勿逕送上級法院」。
                                書記官  鍾宜津
中    華    民    國   100    年    4     月    22    日
附錄本案論罪科刑法條全文：
毒品危害防制條例第10條
施用第一級毒品者，處 6 月以上 5 年以下有期徒刑。
施用第二級毒品者，處 3 年以下有期徒刑。